臺灣宜蘭地方法院交通法庭裁定　　　　　 94年度交聲字第7號
　　　移送機關　　交通部公路總局台北區監理所宜蘭監理站
　　　異　議　人　甲○○　男　.
　　　　　　　　　　　　　　4.
上列受處分人因違反道路交通管理處罰條例案件，對於交通部公
路總局臺北區監理所宜蘭監理站中華民國93年11月23日所為之處
分（原處分案號：宜監字第裁43- Ｃ00000000號），聲明異議，
本院裁定如下：
    主  文
異議駁回。
    理  由
一、按汽車駕駛人，行經有燈光號誌管制之交岔路口闖紅燈者，
    處新臺幣（下同）一千八百元以上五千四百元以下罰鍰，道
    路交通管理處罰條例第53條定有明文，且汽車駕駛人駕駛汽
    車違反道路交通管理處罰條例第53條規定者，除應依該條所
    規定之罰鍰處罰外，並予記違規點數三點，同條例第63條第
    1 項第3 款亦有規定。
二、本件受處分人即異議人甲○○於民國93年9 月28日15時15分
    許，駕駛車號ＧＴ—3231號自用小客車，行經台二線德茂村
    路設有紅綠燈號誌管制之交岔路口，明知其行進方向之燈光
    號誌係禁止通行之紅燈號誌，竟闖紅燈往前行駛，為宜蘭縣
    警察局礁溪分局警備隊執勤員警宋良軍攔停，以受處分人有
    違反道路交通管理處罰條例第53條規定之行為掣單舉發。嗣
    受處分人於舉發通知單上所載應到案日期前向原處分機關提
    出申訴，經原處分機關函請原舉發單位調查結果，仍認受處
    分人有上開闖紅燈之違規行為，原處分機關乃於93年11月23
    日依道路交通管理處罰條例第53條及第63條第1 項第3 款及
    違反道路交通管理事件統一裁罰標準表之規定裁處罰鍰新臺
    幣2700元並記違規點數3 點。
三、本件受處分人矢口否認其有右開闖紅燈之違規行為，辯稱：
    因前方轉彎路段紅路燈不明顯，且黃燈轉換至紅燈變化過快
    ，過路口時已轉為紅燈云云。經查：受處分人於右開時地駕
    駛前揭自小客車闖紅燈之違規行為，為執行勤務之員警宋良
    軍親眼目睹，業據證人即舉發員警乙○○於本院調查中到庭
    具結證述：該舉發路段寬敞，當天勤務是交通稽查兼防制車
    禍，平常取締標準乃已轉紅燈還強行通過我們才開單，如果
    黃燈之後還通過，我們不會開單，本件是異議人到路口時已
    經是紅燈，異議人還慢慢前行通過路口，所以我們才舉發等
    語（本院94年1 月25日訊問筆錄參照）。證人乙○○為本件
    舉發之員警，其到庭在本院法官面前具結以言詞供述本件訴
    訟上之待證事實（即受處分人有右開違規事實），因其與受
    處分人毫無怨懟，自無自陷於偽證罪之追訴而構詞誣賴受處
    分人之理，是本院由其供述已得有受處分人確有右開違規行
    為之心證，且於本件卷存證據資料內並無任何積極證據足以
    證明證人乙○○上開供述係屬虛偽，亦無有足以令人顯信其
    供述為不可採之品性證據或前科證據存在，本院自不得僅以
    證人為本件開單告發受處分人之員警而全盤抹煞其在訴訟上
    所具有之證人資格，而受處分人對上開證人之供述並無法舉
    出或請本院調查任何對其有利之證據資料，以使本院對證人
    所供述受處分人違規之事實產生任何合理之懷疑，且交通警
    察掣單舉發違反道路交通管理處罰條例所列之違規事實，本
    質上為行政處分，係公務員基於職務上之權力，依法就特定
    之具體事件所為之具公法上效果之單方面行政行為，基於公
    務員為公法上行為具有公信力之原則，該行政行為當可被推
    定為真正，其據以依法處分之事實認定亦為正確無誤，從而
    ，受處分人既未就執勤員警之舉發有誤提出相關證據以供調
    查，本院經查亦無任何證據足資證明其有捏造事實違法取締
    之情事，則執勤員警本其維護交通秩序、安全職責所為之舉
    發，自應受到合法、正確之推定。是受處分人所辯，不足採
    信。綜上所述，本件受處分人闖紅燈之違規事證明確，原處
    分機關依右開道路交通管理處罰條例第53條及第63條第1 項
    第3 款及違反道路交通管理事件統一裁罰標準表規定裁處罰
    鍰新臺幣2700元並予記違規點數3 點，核無違誤，本件受處
    分人之異議為無理由，自應將其異議駁回。
四、據上論斷，應依道路交通案件處理辦法第19條，裁定如主文
    。                                   李毓華
中　　華　　民　　國　　94　　年　　1　　月　　31 　　日
                         臺灣宜蘭地方法院交通法庭
                                 法  官
以上正本證明與原本無異
如不服本裁定應於送達後5日內向本院提出抗告狀
                                 書記官　陳蒼仁
中　　華　　民　　國　　94　　年　　1 　　月　　31　　日
